臺灣臺北地方法院民事判決　九十一年度國字第二六號
　　原　　　告　乙○○
　　被　　　告　台北市信義區福德國民小學
　　法定代理人　甲○○
右當事人間請求國家賠償事件，本院判決如左：
    主      文
被告應給付原告新台幣柒拾壹萬貳仟伍佰陸拾元，及自民國九十年十一月八日起至
清償日止，按年息百分之五計算之利息。
原告其餘之訴駁回。
訴訟費用由被告負擔十分之六，餘由原告負擔。
本判決第一項於原告以新台幣貳拾肆萬元供擔保後，得假執行。
原告其餘假執行之聲請駁回。
    事      實
甲、原告方面：
壹、聲明：
一、被告應給付原告新台幣（下同）一百二十二萬二千一百二十七元，及自民國九十
    年十一月八日起至清償日止，按年息百分之五計算之利息。
二、原告願供擔保，請准宣告假執行。
貳、陳述：
一、原告於八十八年一月十二日下午六時許，騎乘ＣＢＢ—一○一號機車，行經臺北
    市○○區○○街二五三號被告門前，因被告私自在道路中埋設鐵柱，不慎為上開
    鐵柱絆倒，致受有左脛骨開放性骨折之傷害，經數次手術迄今仍無法獨立行走。
    嗣原告於八十八年三月八日向被告請求賠償，詎被告竟拒絕賠償，原告遂依法提
    起第一次國家賠償訴訟，請求已發生之醫療費用，及至八十九年六月二十日止因
    不能工作之損失暨慰撫金等損害賠償，並聲明對後續發生之損害因尚不能估計，
    先予保留。上開請求業經鈞院八十八年度國字第二三號判決原告全部勝訴，因原
    告已全部勝訴而無上訴利益，僅被告有上訴權利，故無從再於該訴訟續為請求。
    且後續損害非不可分，並予聲明保留，不影響原告日後追償之權利，而被告當時
    拒絕賠償，原告既失工作能力，又持續醫療，實無能力同時就其他部分再另提訴
    訟。況後續之損害會增加多少亦未確定，為免日後需再多次訴訟，對後續發生之
    損害暫未請求，嗣臺灣高等法院八十九年度上國字第二五號判決駁回被告上訴確
    定，被告並依該確定判決如數給付。茲因後續損害部分即將屆滿二年時效，原告
    乃再於九十年十一月六日郵寄國家賠償請求書請求被告賠償，被告於九十年十一
    月七日收受送達，經近半年時間，被告未曾通知協議，且未附任何理由逕行拒絕
    否准原告請求，原告只得再提本訴。
二、被告擅自於道路中設置鐵柱於法即有未合，其設置鐵柱後又未為任何警告標誌，
    設置管理明顯有欠缺。而原告因該鐵柱違法設置，遭其絆倒成傷，除經車禍事故
    鑑定委員會鑑定確定外，並經鈞院及臺灣高等法院前開判決確定在案，被告應負
    本件賠償責任已屬無庸置疑。茲臚列後續損害如下：
（一）醫藥費：原告自八十九年九月二十九日起至九十一年六月四日止，損失醫藥費
      共六十萬六千二百三十三元（後續損害仍無法估計，故均聲明保留），其中中
      央健康保險局（下稱健保局）支付四十九萬八千五百八十四元，自費負擔部分
      金額則為十萬七千六百四十九元。
（二）減少勞動能力（或因不能工作之損失）：原告原受僱於興勝工程有限公司（下
      稱興勝公司），每月薪資所得四萬一千六百六十七元，因此事件成傷，自八十
      九年六月二十日起至九十年六月二十日止受傷無法工作，致受相當於薪資五十
      萬零四元之損失。另原告自九十年六月二十日後即從事計程車行業，每月平均
      所得為三萬八千六百三十元，惟因手術後癒合不良，又於九十一年四月八日入
      國泰綜合醫院接受手術治療，除增加醫療費用如前述外，因需休養三個月，故
      又損失十一萬五千八百九十元，就此部分被告亦應賠償。
（三）以上合計一百二十二萬二千一百二十七元。另原告於九十年十一月六日郵寄國
      家賠償請求書請求被告賠償，被告則於九十年十一月七日收受送達，是原告自
      得請求自九十年十一月八日起至清償日止之遲延利息。
三、依最高法院三十年上字第八號判例、六十八年台上字第四二號判例及九十年度台
    上字第二四九號判決發回意旨，原告請求全部醫療費用並無不合。茲分述如下：
（一）原告受領健保給付乃係繳交保險費用，本於保險契約而為請求，為另一契約關
      係，且支付對價方得受領。
（二）反觀被告為加害人，亦無支出對價，如認原告不得請求健保給付部分，則無異
      形成原告付保費為加害人買保險，原告請求此部分受有利益即謂有失公平，則
      任令行為人加害他人後又得減免責任，享受利益亦不公平。
（三）健保給付僅在強制汽車責任險之情形下才有法定移轉權義之規定，依明示其一
      排除其他之原則，非該範疇之情事，均無法定移轉權義之適用，亦即原告仍得
      請求該部分之賠償。
（四）依最高法院八十六年台上字第二二六五號判例，對現役軍人受傷於軍醫院醫療
      ，由國家負擔醫療費用之情形，亦認係以其為國服務為基礎，與因侵權行為所
      生之損害賠償請求權，並非出於同一原因，加害人不得因此免負賠償責任。
四、被告抗辯本件已罹於時效係屬誤會，蓋後續醫療費用尚未實際支出前，後續之損
    害即尚未發生，且是否確實會發生？金額多寡？原告均無法於前訴訟起訴時事前
    知悉，且無任何憑據供片面預估，法院亦不可能憑空裁決，故自應以損害實際發
    生時起算該等損害賠償請求權之時效。況原告於前訴訟起訴時即已就該等損害之
    請求聲明保留，故本件請求部分與先前確定範圍可以明顯區分，自無為前訴訟程
    序既判力效力所及之情事。又前訴訟程序中，第一審原告獲全額勝訴判決，並無
    上訴利益，而於被告提起上訴之程序中，根本無從擴張或追加，是被告辯稱原告
    得於前訴訟程序行使權利云云，與事實不符。
參、證據：提出本院八十八年度國字第二三號、臺灣高等法院八十九年度國上字第二
    五號判決及確定證明書影本各一件、國家賠償請求書及回執影本一件、被告拒絕
    賠償函件影本一件、醫療單據影本一冊、扣繳憑單影本一件、執業登記影本一件
    、公會出具計程車司機每月所得證明影本一件、診斷證明書影本一件為證。
乙、被告方面：
壹、聲明：原告之訴駁回。
貳、陳述：
一、本件請求權已罹於時效：
（一）本件原告係於八十八年一月十二日發生事故受傷送醫，則該日即為損害發生日
      ，是原告之損害賠償請求權時效於九十年一月十二日即已屆滿，原告於九十年
      十一月六日方向被告請求，其請求權自已罹於時效而消滅。
（二）原告主張之損害包括醫療費用及工作損失，此類損失於事故發生後即可得知，
      非須至事後才能主張，原告未於當時請求，是其自已耽誤時效。
二、原告有重行起訴之嫌：原告之侵權行為損害賠償請求權，業於另件主張，並獲勝
    訴判決。該件之二審判決於九十年八月十四日作成，晚於本件原告主張損害之期
    間，是本件之事實均發生於前案事實審言詞辯論終結前，應受該判決效力所及，
    原告於當時並無不能主張之情事，竟不為主張，應不得於事後再為請求。
三、原告對損害發生與有過失：
（一）前案判決於認定事實，採信原告之自述，認事發時其機車時速僅二十多公里，
      但依現場機車碎片散落之情形，撞及點之鐵柱旁並無碎片，自距離一點九米後
      才開始有碎片，且散落範圍廣達四米，足證原告當時車速之快，故撞及時，碎
      片尚有餘速向前飛散，而非立即停止掉落。原告以高速行駛於狹窄道路，致對
      突發狀況不能反應，其對事故之發生應有重大過失。
（二）原告自陳其每日均利用該處道路上下班通行，自應對該處情形十分熟悉，當時
      路旁均停有車輛，道路狹窄，騎車時均靠路中行駛，如非因車速過快，且未注
      意車前狀況，當不致衝至路旁而撞及鐵柱，是原告之行車應有疏忽。
（三）原告與有過失，則對其過失所生損害，自應分擔責任，不應命被告全數賠償。
    理      由
壹、原告起訴主張其於八十八年一月十二日下午六時許，騎乘ＣＢＢ—一○一號機車
    ，行經臺北市○○區○○街二五三號被告門前，因被告私自在道路中埋設鐵柱，
    不慎為上開鐵柱絆倒，致受有左脛骨開放性骨折之傷害，經數次手術迄今仍無法
    獨立行走，前經本院八十八年度國字第二三號及臺灣高等法院八十九年度上國字
    第二五號判決被告應賠償原告二百二十五萬二千一百八十八元及其利息確定在案
    ，原告並於該訴訟中保留就後續發生之損害之請求權。嗣原告乃再於九十年十一
    月六日請求被告賠償，被告未曾通知協議且未附理由逕行拒絕賠償，爰依國家賠
    償法第二條、第三條、第五條、民法第一百八十四條、第一百九十三條規定，請
    求醫藥費及減少勞動能力等合計一百二十二萬二千一百二十七元及自九十年十一
    月八日起至清償日止，按年息百分之五計算之利息等語。被告則以：本件原告之
    損害係發生於八十八年一月十二日，則原告於九十年十一月六日方向被告請求，
    其請求權自已罹於二年時效而消滅。又前案兩造間系爭國家賠償訴訟，其二審判
    決係於九十年八月十四日作成，而原告主張損害之期間，均係發生於前案事實審
    言詞辯論終結前，故自應受該判決效力所及，況原告並無不能主張之情事竟不為
    主張，應不得於事後再為請求。再原告以高速行駛於狹窄道路，且未注意車前狀
    況，亦屬與有過失，應分擔部分責任等語置辯。
貳、本件原告主張其於八十八年一月十二日下午六時許，騎乘ＣＢＢ—一○一號機車
    ，行經臺北市○○區○○街二五三號被告門前，因被告私自在道路中埋設鐵柱，
    不慎為上開鐵柱絆倒，致受有左脛骨開放性骨折之傷害，經數次手術迄今仍無法
    獨立行走，前經本院八十八年度國字第二三號及臺灣高等法院八十九年度上國字
    第二五號判決被告應賠償原告二百二十五萬二千一百八十八元及其利息確定在案
    ，原告並於該訴訟中保留就後續發生損害之請求權等情，業據原告提出本院八十
    八年度國字第二三號、臺灣高等法院八十九年度國上字第二五號判決及確定證明
    書影本各一件、國家賠償請求書及回執影本一件為證，且為被告所不爭執，自堪
    信為真實。按公務員於執行職務行使公權力時，因故意或過失不法侵害人民自由
    或權利者，國家應負損害賠償責任。公務員怠於執行職務，致人民自由或權利遭
    受損害者亦同；又公有公共設施因設置或管理有欠缺，致人民生命、身體或財產
    受損害者，國家應負損害賠償責任，國家賠償法第二條第二項、同法第三條第一
    項分別定有明文。經查，本件被告就其設置前揭鐵柱，乃違背道路交通管理處罰
    條例第八十二條第一項第一款及道路交通安全規則第一百四十條第一款：「利用
    道路堆積、放置或拋擲足以妨礙交通之物品」之規定，有妨礙交通並嚴重影響行
    車安全，而有過失，其行為該當於上揭二規定等節並不爭執，是原告本於前揭二
    規定為請求，於法自無不合。
參、本件原告另主張被告應賠償原告所受之前開損害一語，則為被告所否認，並以前
    詞置辯。是本院應審酌者厥為原告之請求權是否罹於時效？本件原告所請求之金
    額有無一事不再理之適用？原告有無與有過失？及原告得請求之賠償額為若干？
    茲分述如下：
一、按賠償請求權，自請求權人知有損害時起，因二年間不行使而消滅；本法第八條
    第一項所稱知有損害，須知有損害事實及國家賠償責任之原因事實，國家賠償法
    第八條第一項前段、同法施行細則第三條之一分別定有明文。經查，系爭事故雖
    於八十八年一月十二日發生，但本件原告係就其自八十九年六月二十日以後所發
    生之損害請求被告賠償，而上開損害既是發生於八十九年六月二十日之後，故原
    告亦自該日起方知有損害發生。又原告係於九十一年六月十日起訴請求被告賠償
    ，有蓋有本院收文戳之起訴狀可稽。揆諸前開規定，原告於知有損害時即八十九
    年六月二十日以後起二年內提起本件訴訟，並無罹於時效。是被告抗辯本件請求
    權已罹於時效，要無足取。
二、次按訴訟標的於確定之終局判決中經裁判者，除法律別有規定外，當事人不得就
    該法律關係更行起訴，民事訴訟法第四百條第一項固有明文。然判決僅就某法律
    關係之一部為裁判者，惟關於該已裁判之一部有既判力，而不及於他部。經核原
    告在前案係請求被告賠償八十九年六月二十日前所發生之損害，並保留其餘之請
    求，而於本件則係請求被告賠償八十九年六月二十日以後所發生之醫療費用、減
    少勞動能力之損害，其標的即為前案所未判及，並無所謂一事不再理，而有違反
    民事訴訟法第四百條第一項規定之問題。故被告辯稱本件原告請求之金額已為前
    案判決效力所及一語，亦無足取。
三、本件被告另辯稱：原告以高速行駛於狹窄道路，且未注意車前狀況，亦屬與有過
    失，應分擔部分責任等語，然為原告所否認。而被告所為上開抗辯亦經本院八十
    八年度國字第二三號、臺灣高等法院八十九年度上國字第二五號判決詳細論斷，
    復經本院調閱前開案卷詳核屬實，而被告復未舉他證以實其說，則被告仍以前詞
    為辯，洵無足採。
四、關於本件原告得請求賠償之金額，茲論述之：
（一）健保局支付四十九萬八千五百八十四元之醫療費用部分：
  １、按保險制度，旨在保護被保險人，非為減輕損害事故加害人之責任。保險給付
      請求權之發生，係以定有支付保險費之保險契約為基礎，與因侵權行為所生之
      損害賠償請求權，並非出於同一原因。後者之損害賠償請求權，殊不因受領前
      者之保險給付而喪失。兩者除有保險法第五十三條關於代位行使之關係外，並
      不生損益相抵問題，最高法院六十二年台上字第四二號固著有判例。惟上開判
      例，其案例事實係於被保險人死亡，受益人受領死亡保險給付，是為定額給付
      ，與全民健康保險之被保險人受領健保局提供之醫療給付，係為損害保險，二
      者性質不同，應予區分。又前揭判例認為保險給付請求權之發生，係以定有支
      付保險費之保險契約為基礎，與因侵權行為所生之損害賠請求權，並非出於同
      一原因，後者之損害賠償請求權，殊不因前者之保險給付而喪失，係在闡釋保
      險給付與侵權行為損害賠償，二者之間不具損益相抵之關係，在法律邏輯上，
      並不當然即得以此作為全民健康保險之被保險人得以取得雙份之利益之依據，
      重點是在於是否有保險代位之適用。
　２、全民健康保險是在保險有效期間因保險對象發生疾病、傷害或生育事故時，由
      健保局依法給與保險給付者，其目的在於填補被保險人因傷害、疾病或生育事
      故發生時所支出之醫療費用，具有濃厚之填補損害之性質，故屬損害保險之一
      種。因此於第三人不法侵害被保險人之身體、健康，致被保險人須就醫治療，
      則被保險人一方面受領健保局提供之醫療給付，另一方面，得請求民法各項侵
      權行為之損害賠償，即獲有雙重利益，此時是否有代位求償之適用？即應視保
      險法第一百三十條之健康保險與第一百三十五條之傷害保險準用第一百零三條
      之規定，是否即當然排除同法第五十三條關於保險代位之適用？以及全民健康
      保險法在立法政策，是否除了該法第八十二條所訂情形外，有賦予被害人就同
      一損害，可兼得雙份利益之意旨？
  ３、我國一般通說均謂人身保險無保險代位之適用，僅適用於財產保險，惟就現行
      保險代位之法條結構觀之，保險法第五十三條係規定於第二章保險契約的通則
      中，就實證法之概念而言，本應適用於人身保險與財產保險，而人身保險中，
      亦僅保險法第一百零三條明文規定：「人壽保險之保險人，不得代位行使要保
      人或受益人因保險事故所生對於第三人之請求權。」而於同法第一百三十條健
      康保險與第一百三十五條傷害保險，僅係規定「準用」第一百零三條之規定。
      然所謂「準用」乃指法律擬處理之案型與擬引用之法條所規範之案型，其法律
      事實並不相同，但確有類似的情形，從而基於平等原則的考慮，對它們做同一
      之處理。惟由於它們之間只是類似而不同一，故「準用」與「適用」在範圍上
      仍有區別，亦即在「準用」的情形，必須注意到針對系爭二個法律事實間之性
      質上的差異，並針對其差異，慎重地認定由這個差異所可能引出之為擬處理之
      案型限制或修正所準用之法條之必要。
　４、健康保險、傷害保險與人壽保險，皆以人身為保險客體，本有其類似性，惟隨
　　　著保險種類之多樣化，健康保險、傷害保險固然有無法以金錢價值客觀衡量其
　　　損失之額度，而不得不以定額給付之方式承保者，例如，殘廢給付或日額型醫
　　　藥費用給付等是；但亦有明確屬於金錢損害，而有損失填補原則之適用者，最
　　　常見者即是實支實付型之醫療保險。在採定額給付之健康保險、傷害保險契約
　　　中，保險人係依照約定之金額而為保險金之給付，而不問被保險人實際所受損
　　　害額度為何，又基於人身法益無法以金錢價值衡量，故其所為之保險給付無關
　　　損失填補原則，此時即應準用保險法第一百零三條之規定，而無保險代位之適
　　　用。但如係具有填補損害性質之健康保險、傷害保險，因其目的僅係在填補被
　　　保險人因保險事故所支出之費用而已，應有保險人代位權之適用，而無準用保
　　　險法第一百零三條之餘地。因此，不能單純以保險法第一百三十條與第一百三
　　　十五條「準用」第一百零三條規定之結果，即據以導出健康保險與傷害保險均
　　　無保險法第五十三條關於代位行使之適用。而應將健康或傷害保險中，區分為
　　　具有定額保險性質以及損害保險之性質，其中具有定額保險之性質者，因人之
　　　生命、身體無價，故本無不當得利可言，是以應準用保險法第一百零三條之規
　　　定，保險人不得行使代位權。另外，具有損害保險性質之健康或傷害保險，保
　　　險契約之目的在「費用之補償」，因此可能導致不當得利，故保險人得行使代
      位權，即無準用保險法第一百零三條之餘地。
  ５、全民健康保險法第八十二條規定之立法意旨已肯認全民健康保險目的在於補償
      被保險人因傷害、疾病或生育事故發生時所支出之費用，且係以實際支出之醫
      療費用具體衡量之，而屬損害保險之一種。因此，如果被保險人先取得健保局
      提供之醫療給付，事後又向加害人請求侵權行為損害賠償，就同一損害而言，
      確實會發生超額賠償之情形，為防止被保險人不當得利，所以賦予健保局代位
      求償權。從此觀之，保險事故應不限於「汽車交通事故」。一旦被保險人受有
      全民健保之醫療給付，則被保險人對於加害人之損害賠償請求權亦因而喪失，
      法定移轉至全民健康保險保險人。就法律適用之整體性及公平性而言，既然認
      為提供醫療給付之全民健康保險，有適用保險代位之正當性，卻又將代位求償
      之保險事故侷限於「汽車交通事故」。則因汽車交通事故以外之其他侵權行為
      造成健保局須對受害人支出醫療費用時，或加害人未投保強制汽車責任險時，
      健保局如不得行使代位權，則被害人對醫療費用部分即可獲得雙重賠償；而在
      受害人係因汽車交通事故受傷時，因為健保局可行使代位權，受害人可請求之
      金額反而變少，豈不與強制汽車責任保險法係在保障受害人權益之目的背道而
      馳，造成不公平之現象。因此除非有明顯證據證明立法者當初立法時係有意只
      將健保局代位權限於因汽車交通事故所導致之傷害，求償之對象亦僅限於強制
      汽車責任保險人，否則毋寧將此視為立法之漏洞。因全民健康保險法第八十二
      條之規定，無論從法條文義解釋來看，應該無法認為已經賦予健保局全面性之
      代位權，而得作為健保局代位求償之請求權基礎。惟或可認為此為立法上之漏
      洞，以類推適用全民健康保險法第八十二條之方式，肯認健保局代位之對象擴
      及汽車交通事故以外之侵權行為所導致之損害，且代位求償之對象亦及於第三
      人。
　６、依上所述之論點，本件原告就健保局已支付之醫療費用部分之請求權，既已移
      轉予健保局，而由健保局類推適用全民健康保險法第八十二條之規定代位行使
      原告之損害賠償請求權，如此不僅不會發生被害人即原告不當得利之情事，亦
      不致免除加害人即被告之責任。據此，原告就此部分之損害自無請求權。
（二）自費負擔十萬七千六百四十九元醫療費用部分：原告主張其自八十九年九月二
      十九日起至九十一年六月四日止，支付自費負擔部分十萬七千六百四十九元之
      醫療費用一節，固據其提出被告不爭執之醫療費用收據為證，惟前揭收據所載
      之自費負擔部分十萬七千六百四十九元，其中伙食費一萬零六百八十元，為原
      告日常生活所必需，非因本件事故而增加之生活負擔，縱未發生此事故，原告
      仍應支出，難認與本件事故有相當因果關係；另證明書費三百元亦非醫療所必
      需，均應予以扣除，其餘九萬六千六百六十九元為必需之醫療費用。
（三）減少勞動能力六十一萬五千八百九十四元部分：原告主張其原受僱於興勝公司
      ，每月薪資所得四萬一千六百六十七元，因此事件成傷，自八十九年六月二十
      日起至九十年六月二十日止受傷無法工作，致受相當於薪資五十萬零四元之損
      失。另原告自九十年六月二十日後即從事計程車行業，每月平均所得為三萬八
      千六百三十元，唯因手術後癒合不良，又於九十一年四月八日入國泰綜合醫院
      接受手術治療，因需休養三個月，故又損失十一萬五千八百九十元，就此部分
      被告亦應賠償等語，並提出扣繳憑單影本一件、執業登記影本一件、公會出具
      計程車司機每月所得證明影本一件、診斷證明書影本一件為證，且為被告所不
      爭執。是以，原告請求被告賠償減少勞動能力之損害六十一萬五千八百九十四
      元，即屬有據。
（四）綜上，本件原告所受之損害共計七十一萬二百五百六十三元（96669＋615894
      ＝712563）。
肆、末按給付無確定期限者，債務人於債權人得請求給付時，經其催告而未為給付，
    自受催告時起，負遲延責任；遲延之債務，以支付金錢為標的者，債權人得請求
    依法定利率計算之遲延利息；應付利息之債務，其利率未經約定，亦無法律可據
    者，週年利率為百分之五，民法第二百二十九條第二項前段、第二百三十三條第
    一項前段、第二百零三條分別定有明文。如上所述，本件被告應賠償原告七十一
    萬二千五百六十三元。又原告曾於九十年十一月六日郵寄國家賠償請求書請求被
    告賠償，被告並於九十年十一月七日收受，有國家賠償請求書、回執在卷可憑，
    依上開規定，被告自應從受催告時起負遲延責任。從而，原告依國家賠償法第二
    條第二項、第三條第一項之規定請求被告給付七十一萬二千五百六十三元，及自
    九十年十一月八日起至清償日止，按年息百分之五計算之遲延利息，為有理由，
    應予准許。逾此範圍之請求，為無理由，應予駁回。又原告另依民法第一百八十
    四條、第一百九十三條規定請求被告賠償如訴之聲明所示，因本院已依國家賠償
    法第二條第二項、第三條第一項規定判准原告之請求，是就此部分本院即毋庸再
    予審酌，附此敘明。
伍、原告陳明願供擔保，聲請宣告假執行，經核其勝訴部分，合於法律規定，爰酌定
    相當之擔保金額宣告之；其餘假執行之聲請，因該部分訴之駁回而失所依據，應
    予駁回。
陸、因本案事證已臻明確，兩造其餘主張陳述及所提之證據，均毋庸再予審酌，附此
    敘明。
柒、結論：
  　本件原告之訴為一部有理由，一部無理由，依民事訴訟法第七十九條但書、第三
　　百九十條第二項，判決如主文。
中　　　華　　　民　　　國　　九十一　　年　　　八　　　月　　 二十　　 日
                                            民事第五庭法      官　林秀圓
右為正本係照原本作成
如對本判決上訴，須於判決送達後廿日內向本院提出上訴狀
中　　　華　　　民　　　國　　九十一　　年　　　八　　　月　　 二十　　 日
　　　　　　　　　　　　　　　　　　　　　　　　　　　法院書記官　林蓮女
